

A CONTACTO

Phone (+51) 957 353 970 / (084) 621 705

Email

javier.huaman.huayllani@gmail.com

Address

Prolongación Av. La Cultura -San Sebastián - Tercer Paradero, Cusco

EDUCACIÓN

2014 - 2020

Ingenieria Informática y de Sistemas UNIVERSIDAD NACIONAL SAN ANTONIO **ABAD DEL CUSCO**

2009 - 2013 Educacion Secundaria I.E. CESAR VALLEJO MENDOZA

LENGUAJES DE PROGRAMACÍON

- Java (Framework Spring Boot)
- Python
- Php

BASE DE DATOS

- Microsoft SOL Server
- PostgreSQL
- Mysql
- CouchDB
- MongoDb

FRAMEWORK Y CMS

- WordPress
- Html, css

Mi Portafolio

Javier Willian Huaman Huayllani Software Developer

Perfil Profesional

Soy Bachiler en Ingenieria Informatica y de Sistemas con mas de 3 años de experiencia en desarrollo de software con JAVA. Durante el tiempo que he trabajado, he aprendido a emplear muy bien la arquitectura de desarrollo. Tengo capacidad para trabajar en grupo y mis habilidades matemáticas son excelentes.

Para ver mi portafolio completo has CLICK en



Experiencia

01/04/2022 - 31/12/2022 Desarrollador Backend Gobierno Regional Cusco - Gerencia Reginal de Educación (GEREDU)

- Tareas realizadas: - Desarrollador de Software Backend utilizando (Spring Boot)
- Modelado de base de datos.
- Implementación de API REST
- Uso de JPA
- Manejo de Spring Security JWT
- Uso de Mysql
- Trabajo con control de Versiones Git
- Manejo de Servidor de Archivos MinIO
- Documentacion en Swagger UI Open Api
- Gestor de dependencias Gradle
- Analisis de código en SonarQube

01/07/2021 - 31/12/2021 Gobierno Regional Cusco - Sub Gerencia de Desarrollo Social

Desarrollador Backend

Tareas realizadas:

- Desarrollador de Software Backend utilizando (Spring Boot)
- Realizar la programación de análisis de la interoperabilidad.
- Modelado de base de datos.
- Desarrollo de procedimientos almacenados (PostgreSQL)
- Implementación de módulos (Orientado a Programación Funcional y Reactiva).
- Implementación de API REST
- Trabajo con control de Versiones GitLab
- Diseño e implementación de Reportes (JasperReports)
- Analisis de stored procedures (SQL Server)
- Gestor de dependencias Maven

R FORMACIÓN PROFESIONAL

- Organizador de CUSCONTEST IVX
- Diplomado en Mantenimiento de equipos informáticos y soporte en páginas WEB.
- Certificado en Operador de computadoras (Windows 10, Word, Excel, PowerPoint y Access).
- Certificado en SQL Server Nivel Intermedio.
- Conocimiento de Redes Sociales, Posicionamiento Seo, marketing aplicado a la Web.
- Certificado en Desarrollo Web HTML, CSS, JavaScript, Python y Diango.
- Diplomado en especialista en Desarrollo de aplicaciones con PHP 7.0, LARAVEL Y PostgreSQL
- Certificado en Git + GitHub : Todo un Sistema en control de Versiones
- Certificado en Programacion Reactiva con Spring Boot 2 y Spring WebFlux

🕮 TALLERES

 Taller de herramientas digitales: Manejo Microsoft Excel-Celdas, filtros, tablas y gráficos organizado por la Federación Universitaria del Cusco, Tercio Estudiantil, Comando COVID-19 Estudiantil - UNSAAC

Language

 03/02/2020 - 26/03/2021 Practicante en Tecnologías de la Información EPS Seda Cuco S.A. y Comunicación

Tareas realizadas:

- Desarrollo de Sistema de Información Hidrantes Seda Cusco (uso de OpenLayers).
- Desarrollo de Sistema de Permiso de Boletas (Java - Framework **Spring Boot**).
- Mantenimiento de PCs.
- Asistente conexión y mantenimiento de Redes IPV4.
- Uso de PostgreSQL
- Trabajo con control de Versiones GitLab
- Gestor de dependencias Maven

01/07/2019 - 31/05/2021 Remax Terra S.R.L

Soporte en Informática y Sistemas

Tareas realizadas:

- Administración de correos corporativos.
- Mantenimiento de PCs.
- Gestión y Administración de Redes Sociales y página Web.
- Administración de Redes IPV4
- Desarrollo de Pagina Web usando CMS WordPress.

Habilidades Profesionales

- Resolución de problemas.
- Comunicación asertiva.
- Planificación de proyectos.
- Trabajo en equipo.
- Comunicación fluida.
- Habilidades de investigación.

Habilidades